【裁判字號】    98,交抗,2927
【裁判日期】    981229
【裁判案由】    違反道路交通管理處罰條例
【裁判全文】
臺灣高等法院交通事件裁定             98年度交抗字第2927號
抗  告  人
即受處分人  甲○○
上列抗告人因違反道路交通管理處罰條例案件，不服臺灣板橋地
方法院，中華民國96年8月28日所為裁定（98年度交聲字第1850號
），提起抗告，本院裁定如下：
    主  文
抗告駁回。
    理  由
一、按汽車駕駛人，行經有燈光號誌管制之交岔路口闖紅燈者，
    處1800元以上5400元以下罰鍰，道路交通管理處罰條例第53
    條第1項定有明文。次按汽車駕駛人有上開情形時，除依原條
    款處罰鍰外，並記違規點數3點，前開條例第63條第1項第3款
    亦有規定。
二、原裁定意旨略以：據證人即舉發之臺北縣政府警察局永和分
    局交通隊警員陳玨玎到庭結證稱：違規地點是一個T型的路口
    ，當時伊開巡邏車在永和中山路1段352巷開出左轉，看到受
    處分人從環河西路直行往中和方向闖紅燈，伊直接跟在受處
    分人後面，一直到下個路口把他攔下來，受處分人沒有承認
    有闖紅燈，並要求伊罰單開輕一點。而在伊前方自左向右開
    得較慢之計程車，因為已經過停止線，所以伊並未攔下該輛
    計程車，伊攔檢的是對向開較快，尚未過停止線號誌就變紅
    燈的那輛車（指受處分人所駕駛之營業小客車）等語無訛（
    見原審98年8月5日訊問筆錄）。且經原審當庭勘驗警員採證
    之警車上光碟片和錄音筆：(一)警員所行駛的中山路1段352巷
    路口為綠燈，此時249-ES計程車在巡邏車前方自右向左行駛
    ，巡邏車左轉之後，循該部黃色計程車方向行駛。(二)錄音筆
    內容，受處分人稱那是閃黃燈，後又稱並未看到紅燈。衡情
    ，證人陳玨玎與受處分人素不相識，亦無怨隙，應無故意為
    不實證述之可能，並有錄影光碟及採證照片在卷可考，受處
    分人前開違規情事足堪認定。是原審以原處分機關援引道路
    交通管理處罰條例第53條第1項、第63條第1項規定，裁處罰
    鍰新臺幣2700元，並記違規點數3點，並無不當，駁回受處分
    人之異議，核無不合。
三、抗告意旨略以：本人充其量僅有搶黃燈而無闖紅燈之違規行
    為，且並無違規車輛車牌號碼之正面照片，僅憑員警之詞及
    一張側面不清楚之照片就認定本人違規，實難甘服云云。查
    證人即查獲警員陳玨玎於原法院到庭具結以言詞供述本件受
    處分人有關前開違規事實，且於本件卷存證據資料內並無任
    何積極證據足以證明證人上開供述係屬虛偽，亦無有足以令
    人顯信其供述為不可採之品性證據或前科證據存在，本院自
    不得僅以證人為本件開單告發受處分人之員警而全盤抹煞其
    在訴訟上所具有之證人資格，而受處分人質疑前開證人因業
    績壓力濫開罰單，僅為片面臆測之詞，並未舉證以實其說，
    亦難使本院對證人所供述受處分人違規之事實產生任何合理
    之懷疑。又交通警察掣單舉發違反道路交通管理處罰條例所
    列之違規事實，本質上為行政處分，係公務員基於職務上之
    權力，依法就特定之具體事件所為之具公法上效果之單方面
    行政行為，基於公務員為公法上行為具有公信力之原則，該
    行政行為當可被推定為真正。再依修正後道路交通管理處罰
    條例第7條之2第1項第1款規定，汽車駕駛人闖紅燈，因當場
    不能或不宜攔截製單舉發者，本得對汽車所有人逕行舉發處
    罰。況於未裝設自動感應攝影器材路段，就闖紅燈此種一瞬
    間突發之交通違規行為，因無法期待員警於發現後能及時攝
    影拍照取證，事實上亦僅能仰賴舉發員警目視為之，別無其
    他舉證之可能，故如無其他證據顯示舉發員警有誤認或故意
    構陷之情事時，尚難以舉發員警並未提出違規車輛車牌號碼
    之正面照片，即指員警所為有何瑕疵可言。是本件受處分人
    既未能提出證據以資證明員警確實誤認車號，其空言辯稱僅
    搶黃燈而無闖紅燈之違規行為云云，為無理由，應予駁回。
四、據上論結，應依道路交通案件處理辦法第26條，刑事訴訟法
    第412條，裁定如主文。
中    華    民    國    98    年    12    月    29    日
                  刑事第十五庭審判長法  官  吳昭瑩
                                    法  官  賴邦元
                                    法  官  蘇隆惠
以上正本證明與原本無異。
不得再抗告。
                                    書記官  楊妙恩
中    華    民    國    98    年    12    月    31    日


司法院資訊處製作；財團法人民間司法改革基金會備份。
